bg-BG: Тип патерица: Предмишница (лакът); Платформа; Подмишница (аксиларна); Други
vi: Loại nạng: Cẳng tay (khuỷu tay); Bệ đỡ; Dưới cánh tay (nách); Khác
pt-PT: Tipo de muletas: Antebraço (cotovelo); Plataforma; Axila (axilar); Outro
de: Krückentyp: Unterarm (Ellenbogen); Plattform; Achselhöhle (Achsel); Sonstiges
sv: Krycktyp: Underarm (armbåge); Plattform; Underarm (axillär); Övrigt
hr-HR: Vrsta štake: Podlakatna (lakatna); Platforma; Potpazušna (aksilarna); Ostalo
sk-SK: Typ barle: Predlakťové francúzske (lakeť); Plošinové; Podpazušné nemecké (axilárne); Iné
ko: 목발 유형: 팔뚝(팔꿈치); 플랫폼; 겨드랑이(보조); 기타
zh-TW: 拐杖類型: 前臂杖; 平台; 腋下杖; 其他
ja: 松葉杖の種類: 前腕 (肘); プラットフォーム; 脇の下 (腋窩); その他
el: Τύπος πατερίτσας: Αντιβράχιο (αγκώνας); Ένθετη; Μασχάλη; Άλλο
zh-CN: 拐杖类型: 前臂（肘部）杖; 平台; 腋下（腋窝）杖; 其他
fr: Type de béquille: Avant-bras (coude); Plateforme; Aisselles (axillaire); Autre
en: Crutch type: Forearm (elbow); Platform; Underarm (axillary); Other
tr: Koltuk Değneği Tipi: Önkol (dirsek); Platform; Koltuk altı (aksiller); Diğer
lt-LT: Ramento tipas: Atremiami į dilbį (alkūnę); Su atrama; Atremiami į pažastį; Kita
sl-SI: Vrsta bergle: Komolčne (standardne); Podlaketne; Podpazdušne (aksilarne); Drugo
pl: Typ kul: Przedramię (łokieć); Platforma; Pod pachy (pomocniczo); Inne
hu: Mankó típusa: Alkar (könyök); Platform; Hónalj; Egyéb
cs: Typ berlí: Předloketní berle (francouzské); Platforma; Podpažní (německé); Jiné
nl: Kruktype: Onderarm (elleboog); Platform; Onderarm (oksel); Andere
da: Krykketype: Underarm (albue); Platform; Underarm (aksillær); Andet
ru: Тип костылей: Предплечье (локоть); Платформа; Подмышка (подмышечная впадина); Другое
pt-BR: Tipo de muleta: Antebraço (cotovelo); Plataforma; Axilas (axilar); Outro
fi: Kaivosauvatyyppi: Kyynärvarsi (kyynärpää); Alusta; Kainalo; Muu
th: ประเภทไม้ค้ำยัน: ปลายแขน (ข้อศอก); แท่นยึด; ใต้วงแขน (รักแร้); อื่นๆ
it: Tipo di stampella: Avambraccio (gomito); Piattaforma; Ascellare (ascellare); Altro
ro-RO: Tip cârjă: Antebraț (cot); Platformă; Subraț (axilar); Altele
nb: Krykketype: Underarm (albue); Plattform; Underarm (aksillær); Annet
es: Tipo de muleta: Antebrazo (codo); Plataforma; Axila (axilar); Otros